臺灣臺北地方法院民事裁定　九十一年度重訴字第一五四八號
　　原　　　告　甲○○
　　被　　　告　第一商業銀行股份有限公司
　　法定代理人　丙○○
　　訴訟代理人　丁○○
　　　　　　　　乙○○
右當事人間確認保證關係不存在事件，本院裁定如左：
    主    文
原告之訴駁回。
訴訟費用由原告負擔。
    事實及理由
一、原告主張：緣訴外人戊○企業有限公司（下稱戊○公司）向被告借款新台幣（下
    同）一千萬元，並由該公司負責人即原告之父己○○，於民國七十九年十二月二
    十二日攜同當時年僅十三歲之原告（原為六十七年九月二十九日出生）至被告南
    高雄分行之營業處所，由原告簽立保證契約並完成對保手續，擔任戊○公司向被
    告借款之連帶保證人，然「父母對於未成年子女之特有財產，有使用、收益之權
    。但非為子女之利益，不得處分。」，民法第一千零八十八條第二項定有明文，
    足見父母雖得處分未成年子女之財產，然該處分若不利於子女，為保護子女之利
    益，該項處分應屬絕對不生效力。且父母就他人之債務同意其未成年子女擔任保
    證人，該保證行為對子女毫無利益可言，父母居於法定代理人地位予以同意，該
    同意行為之主要目的有損其子女將來人格之健全發展，依民法第一百四十八條第
    一項及第七十一條規定，該允許或承認之意思表示應屬無效，從而兩造間之保證
    契約，依民法第七十九條規定，即處於效力未定之狀態，原告於成年後，不予承
    認該保證契約，使該保證契約自始、當然歸於無效等語。並聲明：確認兩造於七
    十九年十二月二十二日就戊○公司向被告借貸一千萬元之連帶保證關係不存在。
二、被告則以：原告因戊○公司之股東，於戊○公司向原告借款時擔任保證人，並得
    其法定代理人庚○○之允許，該保證行為應為有效，至保證契約之簽訂，非屬特
    有財產之範圍，且法定代理人為行使同意權亦非處分行為，並無民法月第一千零
    八十八條第二項之適用，至法定代理人非為未成年子女之利益為處分行為者，僅
    法定代理人依委任關係，對未成年子女負損害賠償之責，並未能影響保證行為之
    效力，且本件保證債權，業經被告於八十六年十一月十九日向台灣高雄地方法院
    聲請核發對原告之支付命令，分該院八十六年度促字第四五六八六號受理在案，
    因原告未於收受後二十日內聲明異議，該支付命令於八十六年十二月二十九日確
    定，原告提起本件訴訟亦違反一事不再理之原則等語，資為抗辯。並聲明：駁回
    原告之訴。
三、按債務人對於支付命令未於法定期間提出異議者，支付命令與確定判決有同一效
    力，民事訴訟法第五百二十一條定有明文。確定支付命令之效力既與確定判決同
    ，其經發該支付命令之法律關係，當事人自不得就之更行起訴，其訴即屬不合法
    （見同法第四百條第一項及第二百四十九條第一項第七款規定），最高法院七十
    一年度台上字第一七四二號判決，可資參照。又所謂其訴訟標的為確定判決效力
    所及者，不僅指後訴係就同一訴訟標的求為與前訴內容相同之判決而言，即後訴
    係就同一訴訟標的，求為與前訴內容可以代用之判決，亦屬包含在內，故前訴以
    某請求為訴訟標的求為給付判決，而後訴以該請求為訴訟標的，求為積極或消極
    之確認判決，仍在民事訴訟法第二百四十九條禁止重訴之列。查本件訴外人戊○
    公司向被告借款，並以原告為該借款之連帶保證人，而台灣高雄地方法院聲請核
    發對原告之支付命令，該支付命令因已確定，被告乃持以聲請強制執行，並經法
    院核發債權憑證等情，有台灣高雄地方法院八十六年度促字第四五六八六號支付
    命令、該支付命令確定說明書、債權憑證等在卷可憑，是被告以連帶保證之訴訟
    標，請求原告清償保證債務，因該支付命令原告未於法定期間提出異議，而與確
    定判決有同一效力，然原告乃就同一借款之保證債務提起確認其不存在之本訴，
    亦即求與前開有給付判決效力內容可以代用之確認之訴，揆諸前開意旨，本件確
    認之訴訟，業經前開有確定判決效力之支付命令所及，原告提起本訴，自非合法
    ，應予駁回。
四、兩造其餘主張及所提證據與本院上開論斷無涉或無違，不予贅述。
五、結論：依民事訴訟法第二百四十九條第一項第六款、第九十五條、第七十八條裁
    定如主文。
中　　　華　　　民　　　國　　九十一　　年　　　八　　　月　　 十六　　 日
                                            民事第五庭法      官　李媛媛
右為正本係照原本作成
如對本判決上訴，須於判決送達後廿日內向本院提出上訴狀
中　　　華　　　民　　　國　　九十一　　年　　　八　　　月　　 十六　　 日
　　　　　　　　　　　　　　　　　　　　　　　　　　　書　記　官　楊秋鈴
